

## CONTACT

+33619496867

aymendamak2@gmail.com

Marseille, France

Mon Portfolio

linkedin

#### **FORMATIONS**

#### 2018 - 2021 **POLYTECH MARSEILLE**

• Diplôme d'ingénieur en informatique

#### 2016 - 2018 **ESPRIT**

• Prépa Ingénieur Informatique

#### SOFT SKILLS

Résolution de **Problèmes** 

 Communication Efficace

Travail en Équipe • Adaptabilité

Leadership et

· Gestion du Temps

mentorat

• Agile / Scrum

### HARD SKILLS

Js/Ts

• SQL / MySQL

Angular 19

· Web Application Security (OWASP)

Node.js / Express.js

TailwindCSS / Daisy

RESTful API Git / GitFlow

Prisma ORM

Unit Testing (Jest)

#### LANGUES

- Français (Natif)
- Anglais (B2 TOEIC 875)
- Arabe (Natif)

# DAMAKAYMEN

INGÉNIEUR EN INFORMATIQUE

#### A PROPOS DE MOI

En tant qu'ingénieur en informatique, je suis passionné par la conception de solutions web et mobiles innovantes. Fort d'une expertise approfondie en développement front-end et back-end, je suis désireux de rejoindre une équipe dynamique et de contribuer activement à des projets stimulants. Mon objectif est de continuer à développer mes compétences au sein d'un environnement technologique en constante évolution. Prêt à relever de nouveaux défis, je m'engage à apporter une réelle valeur ajoutée à votre entreprise.

## **EXPÉRIENCES PROFESSIONNELLES**

#### DÉVELOPPEUR WEB FULLSTACK JS / TS / PHP - CGI - 06/2023 À AUJOURD'HUI

Angular 19, Oracle, GitHub, PHP, Material Design, TailWindCSS, DaisyUI

- Développement d'une application web robuste avec Angular, optimisant l'expérience utilisateur et les performances.
- · Optimisation du temps de chargement et implémentation de fonctionnalités interactives avancées.
- Initiation au Spring Boot, développement de Microservices et intégration avec des bases de données relationnelles.
- Implémentation de mesures de sécurité en PHP pour protéger contre les vulnérabilités (XSS, CSRF, injections SQL).
- Mise en place de filtres de données et validation des entrées utilisateur.
- Formation et mentorat d'un développeur junior sur PHP et l'utilisation de Git et GitFlow.
- Organisation de pair programming et de revues de code régulières pour renforcer les compétences de l'équipe.
- Mise en place de tests unitaires avec Jest.

#### DÉVELOPPEUR WEB FULLSTACK JS / TS - EXOLIS - 02/2021 À 06/2023

Node.js, Express.js, Angular 18, SQL, MySQL, GitHub, REST APIs, Mobile avec Cordova, Jest

- Conception et développement d'API RESTful performantes avec Node.js et Express.js, en élaborant des services backend scalables et sécurisés. Intégration de middlewares pour, la validation des requêtes et l'authentification via JWT.
- Mise en œuvre de mécanismes de caching et de gestion des erreurs, assurant ainsi la stabilité, la rapidité et la fiabilité des services backend.
- Développement de tests unitaires et d'intégration avec Jest, garantissant la qualité et la robustesse du code.
- Création d'interfaces utilisateur réactives avec Angular, optimisant l'expérience utilisateur à travers des composants réutilisables et une navigation fluide.
- Utilisation de Git pour le contrôle de version, facilitant la collaboration en équipe et l'intégration continue, avec une gestion efficace des conflits de fusion.
- Contribution au processus de build et de déploiement d'applications mobiles pour iOS et Android avec Cordova.
- Conception et optimisation de bases de données relationnelles avec MySQL et SQL, assurant une gestion efficace des données et une intégration fluide avec les services backend.